臺灣高等法院民事判決
                                     104年度上字第1337號
上  訴  人  甲○○

訴訟代理人  張立業律師
複  代理人  劉禹劭律師
被  上訴人  乙○○（即乙○○）


訴訟代理人  許博森律師
            陳羿蓁律師
上列當事人間請求侵權行為損害賠償事件，上訴人對於中華民國
104年9月11日臺灣臺北地方法院102年度重訴字第837號第一審判
決提起上訴，本院於105年1月12日言詞辯論終結，判決如下：
    主      文
原判決關於命上訴人給付逾新臺幣捌拾萬肆仟陸佰柒拾元本息，
及該部分假執行之宣告，暨訴訟費用之裁判（除確定部分外）均
廢棄。
上開廢棄部分，被上訴人在第一審之訴及假執行之聲請均駁回。
其餘上訴駁回。
第一（除確定部分外）、二審訴訟費用由上訴人負擔五分之二，
餘由被上訴人負擔。
    事實及理由
一、被上訴人主張：兩造前為男女朋友關係，上訴人於民國（下
    同）101年7月22日凌晨3時7分許，在臺北市○○區○○路00號9
    樓之OOOO夜店（下稱OOOO夜店）走廊，手持皮包猛擊伊頭部
    （下稱A行為）；復於同日凌晨2人返抵上訴人位於臺北市○○
    區○○路0段000巷00弄0號住處（下稱上訴人住處）後，於同
    日凌晨4時許，在該處徒手毆打伊頭部（下稱B行為），致伊
    受有右眼瘀傷（約5×5公分）併眼眶骨骨折及眼球挫傷、左
    臉瘀傷（約4×5公分）、「右眼結膜出血、右眼瞼及眼眶瘀
    傷（8×6公分）、左眼瞼及眼眶瘀傷（4×4公分）、左額瘀傷
    （5×3公分）、上唇瘀傷（1×1公分）、左手前臂瘀傷（4×3
    公分1處、2×2公分1處、4×2公分2處）、右手肘擦傷（3×2公
    分1處）、右手上臂瘀傷（2×2公分1處）、左膝瘀傷（2×2公
    分1處）、右小腿瘀傷（4×5公分1處、4×2公分1處）之傷害
    （下稱系爭傷害），爰依侵權行為法律關係請求上訴人賠償
    如原判決附表（下稱附表）所示各請求項目之金額等語，並
    聲明：㈠上訴人應給付伊新臺幣（下同）1,499萬9,710元，
    及自附帶民事起訴狀繕本送達翌日起至清償日止，按年息5%
    計算之利息；㈡願供擔保，請准宣告假執行。
二、上訴人則以：伊雖有持皮包揮擊被上訴人2次，惟該皮包為
    軟質材質，且該2次揮擊間隔2秒，不致造成被上訴人面部之
    傷勢，另伊並未對被上訴人為B行為，被上訴人之傷勢係其
    酒醉在伊住處樓梯摔下所致，與伊無關。又被上訴人本身即
    有憂鬱病史，其至臺北市立萬芳醫院（下稱萬芳醫院）精神
    科就診支出之醫藥費，及其在間隔相當時日始至長庚醫療財
    團法人臺北長庚紀念醫院（下稱長庚醫院）就診支出之醫藥
    費，與A、B行為無因果關係；另附表編號1-2至1-5、1-17所
    示證明書費用非必要費用，附表編號1-16所示費用未經病歷
    記載，與本件無關。被上訴人無正當職業，且無法舉證其5
    年內不能工作，其主張迄今仍有憂鬱症及黑色素沈澱，亦與
    事實不符，其請求附表編號2、3所示費用，均屬無據，至附
    表編號4所示精神慰撫金顯屬過高等語，資為抗辯。
三、原審就被上訴人之請求，為一部勝訴、一部敗訴之判決，即
    ：㈠上訴人應給付被上訴人200萬4,670元，及自101年12月23
    日起至清償日止，按年息5%計算之利息；㈡駁回其餘請求及
    假執行之聲請；㈢為附條件之得、免假執行宣告。上訴人就
    其敗訴部分提起上訴，並為上訴聲明：㈠原判決不利於上訴
    人部分廢棄；㈡上開廢棄部分，被上訴人在第一審之訴及假
    執行之聲請均駁回。被上訴人則答辯聲明：上訴駁回。〔原
    審駁回被上訴人請求附表編號1-5、1-11、1-12、1-16、1-1
    8、1-19、2、3所示之醫藥費用、不能工作之5年薪資損失或
    所失利益、將來醫療費用，及編號4精神慰撫金逾200萬元部
    分，未據被上訴人聲明不服，已經確定，以下不再論述〕
四、兩造不爭執事實（見本院卷第75頁背面）：
  ㈠被上訴人於附表編號1所示時間至附表編號1所示醫院科別就
    診、申請證明書，並支出附表編號1所示醫療費用、證明費
    。
  ㈡被上訴人101年7月22日上午5時1分許，至國防醫學院三軍總
    醫院（下稱三軍總醫院）驗傷結果，受有右眼瘀傷（約5×5
    公分）併眼眶骨骨折及眼球挫傷、左臉瘀傷（約4×5公分）
    右手肘挫擦傷（約3×2公分）之傷害（下稱A傷害）。
  ㈢被上訴人於101年7月24日下午2時30分許，至三軍總醫院驗傷
    結果，受有右眼結膜出血、右眼瞼及眼眶瘀傷（8×6公分）
    、左眼瞼及眼眶瘀傷（4×4公分）、左額瘀傷（5×3公分）、
    上唇瘀傷（1×1公分）、左手前臂瘀傷（4×3公分1處、2×2公
    分1處、4×2公分2處）、右手肘擦傷（3×2公分1處）、右手
    上臂瘀傷（2×2公分1處）、左膝瘀傷（2×2公分1處）、右小
    腿瘀傷（4×5公分1處、4×2公分1處）之傷害（下稱B傷害）
    。
  ㈣上訴人於101年7月22日凌晨3時7分許、凌晨4時許，分別在OO
    OO夜店走廊、上訴人住處，涉犯傷害被上訴人之案件（下稱
    另案刑事案件），業經臺灣臺北地方法院（下稱臺北地院）
    以102年度易字第31號刑事判決上訴人犯二傷害罪，各處有
    期徒刑5月，並經本院以102年度上易字第1550號判決駁回上
    訴確定。
五、被上訴人主張其因上訴人之A、B行為受有系爭傷害，並因此
    受有附表所示之損害（以下僅就附表編號1-1至1-4、1-6至1
    -10、1-13至1-15、1-17之醫藥費用4,670元，及編號4精神
    慰撫金200萬元而為論述），上訴人雖不否認有在OOOO夜店
    走廊持被上訴人皮包揮擊被上訴人2次，惟辯以前揭情詞，
    是本件所應審酌者為：㈠被上訴人是否得就系爭傷害請求上
    訴人負擔侵權行為損害賠償責任？㈡如是，被上訴人得請求
    賠償之金額若干？茲析述如下：
  ㈠被上訴人是否得就系爭傷害請求上訴人負擔侵權行為損害賠
    償責任？
  ⒈按因故意或過失，不法侵害他人之權利者，負損害賠償責任
    ，民法第184條第1項前段定有明文。又判斷侵權行為之所謂
    相當因果關係，係指依經驗法則，綜合行為當時所存在之一
    切事實，為客觀之事後審查，認為在一般情形下，有此環境
    、有此行為之同一條件，均可發生同一之結果者，則該條件
    即為發生結果之相當條件，行為與結果即有相當之因果關係
    （最高法院98年度台上字第673號判決意旨參照）。另各當
    事人就其所主張有利於己之事實，均應負舉證之責，故一方
    已有適當之證明者，相對人欲否認其主張，即不得不更舉反
    證（最高法院19年上字第2345號判例參照）。
  ⒉被上訴人主張上訴人於101年7月22日凌晨3時許，在OOOO夜店
    走廊，因細故與其發生爭執，持皮包揮擊其頭部，嗣兩人返
    抵上訴人住處後，又因細故發生口角，上訴人再以徒手毆打
    ，致其受有系爭傷害等情，不惟已經上訴人自陳其確持被上
    訴人之皮包揮擊被上訴人等語在卷（見本院卷第25頁），並
    據被上訴人提出上訴人未爭執真正之三軍總醫院受理家庭暴
    力事件驗傷診斷證明書、OOOO夜店之監視錄影光碟、三軍總
    醫院附設民眾診療服務處診斷證明書、照片等件為證（見附
    民卷第12-14頁，原審卷㈡第6-9頁），且核與證人即兩造一
    同在OOOO夜店之友人丙○○於另案刑事案件一審審判中所證情
    節大致相符〔見臺北地院102年度易字第31號刑事案件卷宗影
    卷（下稱刑案一審影卷）第74頁背面（即原審卷㈠第90頁背
    面）〕，而被上訴人於101年7月22日4時09分以00-0000-0000
    市話撥打110，表示：「我不行了，我被打到不行，已經一
    隻眼睛腫起來了」，亦有臺北市政府警察局104年8月18日北
    市警勤字第10437297800號函及所附報案錄音光碟暨原法院
    勘驗結果可稽（見原審卷㈡第279-280頁、第292頁背面），
    且據證人即接獲報案前往上訴人住處處理之員警丁○○於另案
    刑事案件一審偵查中及二審審判程序證述其所見聞經過綦詳
    〔見臺灣臺北地方法院檢察署101年度偵字第16993號偵查影
    卷（下稱刑事偵查影卷）第9頁、本院102年度上易字第1550
    號刑事案件影卷（下稱刑事二審影卷）第41 -44頁〕，上訴
    人之上開行為業經本院刑事庭判決犯有傷害罪確定，復如不
    爭執事項㈣所述，自堪認被上訴人就系爭傷害確係上訴人A、
    B行為所致之事實已為適當之舉證。
  ⒊雖上訴人抗辯其於OOOO夜店走廊所持以揮擊被上訴人之皮包
    為軟質皮面，僅上方有二細小金屬材質之扣環，且分處角落
    ，縱揮擊之接觸面為皮包之硬處，2次揮擊間隔短短2秒，不
    致造成被上訴人分處面部兩側、面積大於金屬扣環之傷害結
    果云云，並提出該皮包照片影本為證（見原審卷㈠第87-88頁
    ）。惟觀諸另案刑事案件就上開監視錄影光碟之勘驗結果：
    「於監視器畫面時間顯示為2012/07/22/ 3時7分32秒許，B
    男蹲下以右手將地上之皮包撿起後，隨即於監視器畫面時間
    顯示為同日3時7分33秒，右手持該皮包由上往下揮向A女後
    ，有二個黑色物品掉落於地面，B男再於監視器畫面時間顯
    示為同日3時7分35秒許，再度持皮包揮打A女，斯時在B男A
    女身旁之人影隨即制止B男，將B男與A女分開，於監視器畫
    面時間顯示為同日3時7分37秒許，A女倒地不起」（刑案一
    審影卷第9頁背面-第10頁背面），上訴人並自承其為勘驗筆
    錄中之B男（見刑案一審影卷第10頁背面），被上訴人既因
    上訴人之揮擊行為而倒地不起，足見上訴人手持皮包猛擊被
    上訴人2次之力道甚鉅。尤其該皮包與背帶交接處有數項金
    屬製硬環，有上開皮包照片可稽，以該皮包揮擊所產生之力
    道顯非揮擊全為軟質材料之皮包所能比擬，更徵被上訴人所
    受之傷害非微。雖上訴人另援引證人丙○○於另案刑事審判期
    日所為被上訴人傷勢主要存在頭部，甚至還要撥開頭髮才能
    看得到，被上訴人之傷勢是挫傷，就是擦傷，就是突然撞到
    地的傷害，有看到頭部有血跡紅紅的之證詞（見原審卷㈠第9
    1頁背面），抗辯被上訴人之臉部不致因其揮擊行為受有傷
    害云云。但依被上訴人所提照片（見原審卷㈡第6-9頁），被
    上訴人乃蓄長髮，前額頭髮長度更足以蓋住眼部，證人丙○○
    於被上訴人撥開頭髮始見傷勢，自屬當然。又證人丙○○並未
    親自見聞上訴人以皮包揮擊被上訴人（見原審卷㈠第90頁背
    面），且非醫師，其所證述被上訴人之傷勢乃突然撞至地面
    之擦傷，即難採為有利上訴人認定之證據。況依上開勘驗結
    果，上訴人係在蹲下撿起皮包之瞬間朝被上訴人正面揮擊，
    被上訴人顯不及防備，其臉部受傷之部位當然包括遭上訴人
    揮擊之範圍。是上訴人以上開情詞為辯，為無足採。
  ⒋上訴人又抗辯證人丙○○所證稱被上訴人之受傷位置、精神狀
    況，與三軍總醫院驗傷診斷證明書之記載不同，亦與急診護
    理評估表及證人即受理被上訴人報案之員警丁○○之證詞不符
    ，足見被上訴人所稱之傷勢非其所造成云云，並援引三軍總
    醫院受理家庭暴力事件驗傷診斷證明書、證人丙○○另案刑事
    一審審判筆錄、三軍總醫院急診護理評估表及證人丁○○另案
    刑事案件偵查訊問筆錄為證（見附民卷第12頁，原審卷㈠第9
    1-92頁、第100-108頁）。惟證人丙○○係在102年5月23日另
    案刑事一審之審判程序證述「（辯護人問：可否請乙○○再次
    撥開其頭髮，確認當天你所看到其頭上受傷的部位是何處？
    ）打都打了，不需要這樣子。且時間那麼久了，可能都已經
    好了吧。大概是在頭部左邊後方的部分（當庭指出部位）」
    等語（見原審卷㈠第91頁背面-第92頁），距離101年7月22日
    凌晨OOOO夜店走廊見聞被上訴人傷勢之時已近1年，未能清
    楚記憶其所見聞之情形，衡情乃在所難免，且當時係在凌晨
    3時許，地點又在OOOO夜店走廊，能否細觀被上訴人傷勢，
    非無疑義，自不得憑此即謂上訴人所辯為可採。又被上訴人
    係在自OOOO夜店返回上訴人住處後之凌晨5時01分前往三軍
    總醫院急診（見原審卷㈠第100頁），斯時之意識狀況與證人
    丙○○於OOOO夜店走廊及證人丁○○在上訴人住處之時當然不同
    ，上訴人以證人丙○○、丁○○之證詞與上開急診護理評估表所
    載之意識狀況不符，指稱被上訴人之傷勢非其所造成云云，
    亦非可採。
  ⒌上訴人另抗辯證人丁○○於另案刑事偵查中既證稱其至上訴人
    住處時並未發現被上訴人身上有受傷，被上訴人亦未表示有
    遭毆打或限制其自由，反而是講一些很愛上訴人的醉話，足
    見被上訴人之傷勢係其喝醉酒不慎自上訴人住處之樓梯摔下
    所致云云，並提出訊問筆錄為證（見原審卷㈠第106-108頁）
    。惟細繹證人丁○○於另案刑事二審審判程序之證詞：伊接獲
    勤務指示與替代役男戊○○一同前往內湖被告住處（即上訴人
    住處），一開始按門鈴均無回應，撥打電話亦無人接聽，遂
    返回警車，逾數分鐘後聽聞爭吵聲，有一對男女自屋內出來
    ，伊與戊○○上前盤問，男方表示是男女吵架糾紛，伊有聞到
    酒味，因大部分是與男方對話，所以認為酒味應該是男方發
    出。在對話中，幾乎男方都擋在伊與女方中間，不記得有無
    問女方受傷情況或是否遭限制行動自由。伊於101年8月30日
    前往臺北地檢署就本案作證時，所述均屬實，但要加以補充
    。伊在偵查中說沒有發現女方有受傷，但事實上伊感覺女方
    應有受傷。當時男方一直說是男女朋友吵架糾紛，伊正要進
    一步查證，女方表示身體不舒服，男方稱會帶她就醫，所以
    未再進一步追查，伊不記得有無將此部分情形回報。談話地
    點就在男方住處外，現場光線很暗，伊不記得女方之外貌、
    身體狀況，是女方提及身體不舒服，才感覺其有受傷，當時
    女方狀況不太好，而且一直摸頭，並說身體不舒服，在地檢
    署作證時，忘記提及此部分情形。現場確聞到酒味，因大部
    分是男方與伊對話，伊認為應該是男方的。在偵查中指女方
    喝醉，係因女方講一些很愛男方的話，男方指女方講醉話，
    伊始認為女方喝醉，伊記得女方狀況很不好，虛弱的講，事
    後伊看著男方攙扶女方進屋，從車道開車送女方就醫始離去
    （見刑事二審影卷第41-44頁）〕，與其偵查中之證詞互核並
    無歧異，且證人丁○○乃值勤之員警，於101年7月22日4時09
    分接獲報案後始抵達上訴人住處（見原審卷㈡第279-280頁、
    第292頁背面，且如上⒈所述），與兩造顯無交誼，殊無偏袒
    被上訴人或誣陷上訴人之理，故不得擷取證人丁○○於偵查中
    之片斷陳述，即謂被上訴人之傷勢係其自上訴人住處樓梯摔
    下所致。
  ⒍上訴人復依被上訴人在三軍總醫院急診病歷及受理家庭暴力
    事件驗傷診斷證明書所載，抗辯被上訴人之傷勢與其無關云
    云。查：
  ⑴三軍總醫院101年7月22日急診病歷記載：「主訴：Fallingdo
    wn with injury,contusion of right eye after heavydri
    nking this night.國際病名分類號碼：30500酒精濫用；初
    步診斷…*Alcohol abuse」（見原審卷㈠第101頁）；三軍總
    醫院受理家庭暴力事件驗傷診斷證明書（驗傷時間101年7月
    22日凌晨5時01分）檢查結果記載被上訴人受有不爭執事項㈡
    所示之A傷害（見附民卷第12頁）；三軍總醫院受理家庭暴
    力事件驗傷診斷證明書（驗傷時間101年7月24日14時）之檢
    查結果記載被上訴人受有不爭執事項㈢所示之B傷害（見附民
    卷第13頁）。
  ⑵惟被上訴人於101年7月22日凌晨5時01分至三軍總醫院急診，
    係由親友以輪椅推入到院，有上開急診護理評估表可稽（見
    原審卷㈠第100頁），被上訴人既需要輪椅始能行動，可見其
    所受傷勢非僅頭部而已。又依上訴人於另案刑事偵查中所陳
    ：「其帶乙○○到三總，在三總看完醫生之後，我就帶乙○○回
    家」（見刑事偵查影卷第15頁），被上訴人在三軍總醫院急
    診時，上訴人顯然一同在場，被上訴人能否據實告知醫師及
    護理人員其受傷原因，非無疑問，自不因三軍總醫院101年7
    月22日凌晨5時許急診醫師依病人主訴所為「alcohol abuse
    」之初步診斷，即為上訴人有利之認定。
  ⑶況被上訴人於101年7月24日下午2時30分許，自行步入三軍總
    醫院急診，主訴「2天前被男友毆打導致受傷，要求開立相
    關證明」，診斷結果受有B傷害，復於翌（25）日由親友陪
    同步行至三軍總醫院急診，主訴「7月22日創傷後持續暈眩
    （the dizziness persisted after trauma on 7/22）乙節
    ，有三軍總醫院103年7月15日院三醫勤字第1030009622號函
    、三軍總醫院受理家庭暴力事件驗傷診斷書各1份、三軍總
    醫院急診護理評估表及急診病歷各2份可稽（見原審卷㈡第83
    頁、刑案一審影卷第44-45、46-48頁），參以被上訴人此次
    係未經上訴人陪同自行或由親友陪同前往急診驗傷，衡情其
    向醫師及護理人員所陳之病症應較先前101年7月22日所述為
    實在。又被上訴人於上訴人為A行為後，即不支倒地，業經
    另案刑事一審勘驗明確（已如前⒊所述），則被上訴人在倒
    地時可能因此壓迫手臂、膝蓋、腿部血管導致瘀傷，且隨時
    間經過瘀傷可能擴散至身體其他周圍部位。且觀之被上訴人
    於101年7月22日、同年月24日急診診斷證明書所載傷勢，均
    集中在眼睛、臉部、手肘，101年7月24日診斷證明書則增加
    額頭、唇部、手臂、左膝、右小腿之傷勢，稽之被上訴人二
    次診斷之時間距離甚近，被上訴人之後增加之額頭、唇部、
    手臂傷勢與原先即診斷之眼睛、臉部、手肘傷勢部位亦極為
    靠近，新增之左膝、右小腿瘀傷則可能因案發後立即送醫而
    尚未擴散，迨案發後2日瘀傷始開始顯現，被上訴人於101年
    7月24日經診斷受有B傷害，自與常情無違。上訴人以被上訴
    人意圖獲取高額慰撫金為辯，核屬臆測之詞，亦無足採。
  ⑷又被上訴人於101年7月23日下午前往醫美診所進行雷射及高
    壓氧等療程後，以簡訊對上訴人表示「我很餓」「我想喝湯
    」「寶貝我喝飽了！謝謝」，雖經上訴人提出簡訊內容為證
    （見原審卷㈠第111頁）。但被上訴人係於101年7月23日下午
    1時41分前往長虹診所就診，主訴眼、臉頰瘀血、腫脹且疼
    痛，經醫師評估，當日予以染料雷射治療、30分鐘高壓氧及
    給予二天份口服藥消腫，已有長虹診所103年8月2日函及檢
    送之病歷資料可參（見另案刑事二審影印卷第32-34頁），
    被上訴人於長虹診所進行傷害之治療既甚明確，自不因被上
    訴人事後態度軟化，即推翻上訴人之A、B行為已致被上訴人
    受有系爭傷害之認定。
  ⒎依上所述，上訴人確有對被上訴人為A、B行為，且造成被上
    訴人受有系爭傷害，被上訴人既已為適當之舉證，上訴人雖
    否認之，惟所舉反證均不足採，揆之上開說明，被上訴人自
    得就系爭傷害請求上訴人負擔侵權行為損害賠償責任。
  ㈡被上訴人得請求賠償之金額若干？
  ⒈按不法侵害他人之身體或健康者，對於被害人因此喪失或減
    少勞動能力或增加生活上之需要時，應負損害賠償責任；另
    不法侵害他人之身體、健康、名譽、自由、信用、隱私、貞
    操，或不法侵害其他人格法益而情節重大者，被害人雖非財
    產上之損害，亦得請求賠償相當之金額，民法第193條第1項
    、第195條第1項分別定有明文。
  ⒉被上訴人主張其因上訴人之A、B行為受有系爭傷害，身心受
    創嚴重，請求被上訴人賠償醫療費用及精神慰撫金等語。茲
    分述之：
  ⑴附表編號1-1至1-4、1-6至1-10、1-13至1-15、1-17所示醫療
    費用部分：被上訴人主張其因系爭傷害而就醫，支出附表編
    號1-1至1-4、1-6至1-10、1-13至1-15、1-17所示合計4,670
    元之醫療費用及診斷證明書費用，既為上訴人所不爭執（見
    本院卷第75頁背面、第86頁背面），則被上訴人請求上訴人
    如數賠償，應認有據。
  ⑵精神慰撫金部分：
    被上訴人主張上訴人對其為A、B行為時，兩造為同居男女朋
    友關係，其因此引發創傷後症候群，身心受損嚴重，請求上
    訴人賠償慰撫金200萬元（即原審判命上訴人給付部分）。
    查，兩造於101年7月間為同居男女朋友關係，雖經臺北地院
    以101年度家護抗字第80號裁定認定明確（見刑案二審影卷
    第24-30頁），並據上訴人於另案刑事一審審判中陳稱101年
    7月間被上訴人與其尚在一起，被上訴人一週內會在其住處
    過夜2至3日等語（見刑案一審影卷第80頁正背面），而被上
    訴人因上訴人之上開行為引發創傷後症候群，亦有萬芳醫院
    診斷證明書及陸續於附表1-6至1-10所示時間至萬芳醫院精
    神科門診就診之醫療費用收據可參（見原審卷㈡第5頁，附
    民卷第18頁、第19頁正背面、第24頁、第25頁），另有萬芳
    醫院103年7月8日萬院醫病字第1030005316號函及所附病歷
    、103年8月27日萬院醫病字第1030006748號函可佐（見原審
    卷㈡第73-77頁背面、第131頁）。惟依上所述之傷害情節，
    上訴人對被上訴人之傷害行為尚屬單一事件，且被上訴人曾
    多次獲頒國際獎項、參與戲劇、電影演出及廣告女主角、擔
    任多項大型活動之形象代言人，並代言多項產品，有其所提
    照片、代言廣告、收據及101年度申報核定之綜合所得稅核
    定通知書等件可徵（見原審卷㈡第10-22、25、26頁），被
    上訴人亦非缺乏經濟獨立之女性，自難遽認上訴人之上開行
    為已屬對被上訴人之性別歧視、性別暴力及家庭暴力。是本
    件慰撫金之多寡，應斟酌雙方之身分、地位、資力與加害程
    度，及其他各種情形核定相當之數額，該金額是否相當，自
    應依實際加害情形與被害人所受之痛苦及雙方之身分、地位
    、經濟狀況等關係決定之（最高法院51年台上字第223號判
    例參照）。茲審酌上訴人為交通大學電子研究所碩士，曾在
    電子業服務（見另案刑事二審影卷第50頁背面，本院卷第87
    頁），僅因細故爭執即以皮包揮擊從事演藝及國內外大型商
    演活動之被上訴人（如上所述），返回上訴人住處後再徒手
    毆打被上訴人之加害程度，及被上訴人臉部及四肢受有如上
    所述影響演藝工作之傷害，且引發創傷後症候群等被害情形
    ，並依兩造稅務電子閘門財產所得調件明細表所載（見原審
    卷㈠第119- 141頁）之兩造財產、所得資料等一切情狀，認
    被上訴人請求精神慰撫金200萬元，尚屬過高，應予酌減至
    80萬元為適當。
  ⒊依上所述，被上訴人因系爭事故受有系爭傷害，得請求上訴
    人賠償醫療費用4,670元及精神慰撫金80萬元，合計80萬4,6
    70元。
六、從而，被上訴人依侵權行為法律關係請求上訴人給付80萬4,
    670元，及自起訴狀繕本送達翌日即101年12月23日（見附民
    卷第32頁）起至清償日止，按年息5%計算之利息，洵屬正當
    ，應予准許；逾此範圍之請求，則非有據，應予駁回。原審
    判命上訴人給付逾上開應准許部分，尚有未洽，上訴人上訴
    意旨指摘原判決此部分不當，求予廢棄改判，為有理由，應
    由本院予以廢棄，改判如主文第2項所示。至上開應准許部
    分，原審為上訴人敗訴之判決，並依兩造聲請為附條件之得
    、免假執行宣告，則無不合，上訴人上訴指摘原判決此部分
    不當，聲明廢棄，為無理由，應予駁回。
七、雖上訴人另提出其個人照片，抗辯其亦遭被上訴人毆打，另
    聲請訊問己○○並向中國時報文化事業股份有限公司查詢報導
    內容，惟本件事證已臻明確，核無調查之必要；又兩造其餘
    之攻擊或防禦方法及所用之證據，經本院斟酌後，亦認為均
    不足以影響本判決之結果，爰不逐一論列，併此敘明。
八、據上論結，本件上訴為一部有理由，一部無理由，依民事訴
    訟法第450條、449條第1項、第79條，判決如主文。
中　　華　　民　　國　 105　　年　　1 　　月　　26　　日
                  民事第十五庭
                      審判長法  官  郭瑞蘭
                            法  官  方彬彬
                            法  官  許純芳
正本係照原本作成。
不得上訴。
中　　華　　民　　國　 105　　年　　1 　　月　　26　　日
                            書記官  任正人